【裁判字號】    99,交訴,349
【裁判日期】    991220
【裁判案由】    業務過失致死
【裁判全文】
臺灣臺中地方法院刑事判決             99年度交訴字第349號
公  訴  人  臺灣臺中地方法院檢察署檢察官
被      告  邱冠閔
上列被告因業務過失致死案件，經檢察官提起公訴（99年度偵字
第 23854號），被告於準備程序中就被訴事實為有罪之陳述，經
告知簡式審判程序之旨，並聽取公訴人、被告之意見後，由本院
合議庭裁定由受命法官獨任進行簡式審判程序，判決如下：
    主    文
邱冠閔從事業務之人，因業務上之過失致人於死，處有期徒刑陸
月，如易科罰金，以新臺幣壹仟元折算壹日。緩刑貳年。
    犯罪事實
一、邱冠閔為磊橋營造有限公司（下稱磊橋公司）之貨車司機，
    係從事駕駛業務之人。其於民國 99年8月15日下午，駕駛車
    牌號碼S7-866號自用大貨車，沿臺中縣霧峰鄉○○路由北往
    南方向行駛，嗣於同日下午 4時許，行經霧峰鄉○○路與峰
    谷路口時，本應注意汽車行駛至交岔路口時，轉彎車應讓直
    行車先行，且依當時情形，並無不能注意之情事，竟疏未注
    意，貿然左轉，適有戴華山騎乘腳踏車沿霧峰鄉○○路由南
    往北方向亦正通過上開路口，上開大貨車之左前車頭遂撞及
    上開腳踏車之左側車身，戴華山因此人車倒地，受有頭部外
    傷之傷害，經送醫急救後，仍於99年8月17日晚上6時45分，
    因頭部外傷引起之顱內出血而死亡。邱冠閔於肇事後在現場
    等待員警到場處理，陳明自己係肇事者及陳述肇事經過，自
    首而接受裁判。
二、案經臺灣臺中地方法院檢察署檢察官自動檢舉偵查起訴。
    理    由
一、本案被告邱冠閔所犯係死刑、無期徒刑、最輕本刑為 3年以
    上有期徒刑以外之罪，被告於準備程序中就被訴事實為有罪
    之陳述，經告知簡式審判程序之旨，並聽取公訴人及被告之
    意見後，本院合議庭認為適宜而依刑事訴訟法第273條之1第
    1 項規定，裁定由受命法官獨任進行簡式審判程序，且依同
    法第273條之2、第159條第2項之規定，不適用傳聞法則有關
    限制證據能力之相關規定，合先敘明。
二、上開事實，業據被告於本院審理中坦承不諱，復有道路交通
    事故現場圖、道路交通事故調查報告表（一）（二）、道路
    交通事故照片黏貼紀錄表、路口監視器翻拍照片、道路交通
    事故肇事人自首情形紀錄表、行車執照、駕駛執照、保險證
    、中山醫藥大學附設醫院 99年8月17日丙字第100589號診斷
    證明書等在卷可查。且被害人戴華山係因本件車禍受有頭部
    外傷合併腦挫傷、顱內出血、急性硬腦膜下出血等傷害，雖
    經送醫急救，仍因傷重而於99年8月17日晚上6時45分許不治
    死亡之事實，業經臺灣臺中地方法院檢察署檢察官督同法醫
    師相驗明確，有相驗屍體證明書、勘（相）驗筆錄及檢驗報
    告書等在卷可憑。按汽車行駛至交岔路口，轉彎車應讓直行
    車先行，道路交通安全規則第 102條第1項第7款定有明文。
    被告身為合格之駕駛人，對於上揭規定自應注意並遵守，而
    依當時狀況，又無不能注意之情事，詎仍疏未注意，行駛至
    交岔路口轉彎時，未讓直行車先行，以致肇事，可見被告於
    本件車禍確有違反上述交通安全規則而有過失，且本件被告
    之過失行為與被害人死亡間具有相當因果關係。足認被告之
    自白與事實相符，堪予採信。從而，本案事證明確，被告犯
    行洵堪認定。
三、被告為磊橋公司之貨車司機，係從事駕駛業務之人，業據被
    告自承在卷，並有被告之普通大貨車駕駛執照影本 1紙在卷
    足參，且案發時被告確以駕駛為其業務，且於從事駕駛業務
    之際發生車禍，是核被告所為，係犯刑法第276條第2項之業
    務過失致死罪。被告於肇事後，在有偵查犯罪職權之員警或
    公務員知悉其犯罪前，在現場等待員警到場處理，陳明自己
    係肇事者及陳述肇事經過，自首而接受裁判，有處理道路交
    通事故談話紀錄表、道路交通事故肇事人自首情形紀錄表在
    卷可查，其對於未發覺之犯罪自首而接受裁判，爰依刑法第
    62條前段規定，減輕其刑。爰審酌被告身為貨車司機，竟未
    遵守轉彎車應讓直行車先行之規定，致被害人因本件車禍受
    傷而死亡，造成無可挽可之人倫悲劇，惟被告犯後坦承犯行
    ，且已與被害人家屬調解成立，並已全數賠償完畢，此經被
    害人家屬林阿敏於本院審理時到庭陳述甚詳，可見被告除有
    悔悟之意外，更以積極行動彌補過錯，犯罪後之態度甚佳等
    一切情狀，量處如主文所示之刑，並諭知如易科罰金之折算
    標準。又被告未曾因故意犯罪受有期徒刑以上刑之宣告，素
    行尚佳，有臺灣高等法院被告前案紀錄表 1份附卷可稽，本
    件被告因一時過失，致罹刑章，於犯罪後，除自首犯行外，
    於警偵訊及本院審理中亦均坦承犯行，並賠償完畢，併參酌
    被害人家屬林阿敏於本院審理時表示願給被告緩刑之機會等
    語，本院綜合上情，認被告經此偵審及科刑之教訓後，當知
    所警惕，而應無再犯之虞，故本院認其所宣告之刑，以暫不
    執行為適當，爰依刑法第74條第1項第1款規定，併宣告緩刑
    2年，以勵自新。
據上論斷，應依刑事訴訟法第273條第1項、第299條第1項前段，
刑法第276條第2項、第62條前段、第41條第1項前段、第74條第1
項第1款，刑法施行法第 1條之1第1項、第2項前段，判決如主文
。
本案經檢察官蔡志明到庭執行職務。
中    華    民    國    99    年    12    月    20    日
                  刑事第三庭    法  官  張靜琪
以上正本證明與原本無異。
如不服本判決應於收受判決後10日內向本院提出上訴書狀，並應
敘述具體理由；其未敘述上訴理由者，應於上訴期間屆滿後20日
內向本院補提理由書（均須按他造當事人之人數附繕本）「切勿
逕送上級法院」。
                                書記官  王嘉麒
中    華    民    國    99    年    12    月    20    日
附錄論罪科刑法條
刑法第276條
因過失致人於死者，處2年以下有期徒刑、拘役或2千元以下罰金
。
從事業務之人，因業務上之過失犯前項之罪者，處5年以下有期
徒刑或拘役，得併科3千元以下罰金。

司法院資訊處製作；財團法人民間司法改革基金會備份。
